CURRICULUM VITAE

Jestem na ostatnim semestrze studiów niestacjonarnych drugiego stopnia o specjalności Automatyka i Metrologia w Akademii Górniczo-Hutniczej w Krakowie. Posiadam dwuletnie doświadczenie jako programista systemów sterowania w branży automotive. Obecnie szkolę się na junior Front-End developera i szukam wyzwań w tym obszarze.

Doświadczenie zawodowe

12.2020 – obecnie Easy Coder Piotr Mirosz

Staż jako Front-end developer: technologie React, Next.js, shopify

- praca nad platformą cyberlimit.pl do sprzedaży PlayStation5 w shopify
- praca przy projekcie luckygift.pl jako developer w Next Js
- prace developerskie w istniejących aplikacjach w technologiach React JS
- bieżąca korekta wyglądów stron w oparciu o HTML, CSS, JavaScript

09.2018 – 10.2020 BLUMENBECKER ENGINEERING POLSKA Sp. Z o.o.

Programista Systemów Sterowania

- Programowanie sterowników PLC firmy Siemens.
- Programowanie i uruchamianie układów napędowych, systemów wizyjnych oraz systemów bezpieczeństwa.
- Tworzenie wizualizacji paneli operatorskich oraz systemów SCADA.
- Integracja i uruchamianie linii transportowych w zakładach automotive.

Adrian Kotliński Front-End developer

Data urodzenia 11.02.1995

Telefon

+48 608 418 911

E-mail

kotlinski95@gmail.com

Portfolio

https://kotlinskidev.pl/

Github

github.com/Kotlinski95

Edukacja

10.2015 - obecnie	Akademia Górniczo-Hutnicza im. im. Stanisława Staszica	
	w Krakowie, kierunek Automatyka i Robotyka	
09.2011 - 06.2015	Technikum nr 4 w Jastrzębiu- Zdroju, kierunek mechatronika	
Kursy i szkolenia		
09.2020 - obecnie	Frontdevhero – kurs Frontend Developera: HTML, CSS, JS, React Sass, TypeScript, E-commerce	
09.2020 - obecnie	Coders Camp – kurs Front-End developera: HTML, CSS, JS, TypeScript, Next JS, React.	
07.2018	Kurs programowania sterowników PLC, tworzenia wizualizacji oraz zintegrowanego sterowania napędami firmy B&R	
04.2015 - 06.2015	SEP G1 kat. E (do 1kV)	

Znajomość języków obcych

Angielski:	Poziom B2	
Inne		
07.2013	Prawo jazdy kat. B	

Wyrażam zgodę na przetwarzanie moich danych osobowych dla potrzeb niezbędnych do realizacji procesu rekrutacji zgodnie z Rozporządzeniem Parlamentu Europejskiego i Rady (UE) 2016/679 z dnia 27 kwietnia 2016 r. w sprawie ochrony osób fizycznych w związku z przetwarzaniem danych osobowych i w sprawie swobodnego przepływu takich danych oraz uchylenia dyrektywy 95/46/WE (RODO).

Umiejętności

HTML5, CSS

JavaScript

React, TypeScript

Podstawy C, C#